【裁判字號】    97,交聲,101
【裁判日期】    970620
【裁判案由】    違反道路交通管理處罰條例聲明異議
【裁判全文】
臺灣新竹地方法院交通事件裁定         97年度交聲字第101號
原處分機關  交通部公路總局新竹區監理所
聲明異議人
即受處分人  甲○○
上列異議人即受處分人因違反道路交通管理處罰條例案件，對交
通部公路總局新竹區監理所於中華民國九十七年三月五日以竹監
營字第裁五○─ＤＢ0000000號裁決書，聲明異議，本院
裁定如下：
    主  文
異議駁回。
    理  由
一、按受處分人，不服第八條主管機關所為之處罰，得於接到裁
    決書之翌日起二十日內，向管轄地方法院聲明異議；又交通
    法庭認為聲明異議無理由者，應以裁定駁回之，道路交通管
    理處罰條例第八十七條第一項、道路交通案件處理辦法第十
    九條，分別定有明文。次按汽車駕駛人，行經有燈光號誌管
    制之交岔路口闖紅燈者，處新臺幣（下同）一千八百元以上
    五千四百元以下罰鍰，道路交通管理處罰條例第五十三條第
    一項定有明文。而汽車駕駛人，違反道路交通管理處罰條例
    第五十三條之規定者，除依原條款處罰鍰外，並予記違規點
    數三點，同條例第六十三條第一項第三款亦明文規定。
二、原處分意旨略以：本件異議人即受處分人甲○○所有之車牌
    號碼Ｎ六Ｎ－二三三號重型機車，於民國九十七年一月六日
    十五時五十一分許，行經桃園縣平鎮市○○路、水廠路路口
    時，於設有燈光號誌之交岔路口闖紅燈，經桃園縣政府警察
    局平鎮分局宋屋派出所員警以拍照採證方式逕行舉發，嗣異
    議人於舉發通知單上所載之應到案日期前向原處分機關提出
    陳述，經原處分機關調查結果，仍認異議人確有前開違規行
    為，乃依道路交通管理處罰條例第五十三條第一項、第六十
    三條第一項第三款（裁決書漏載第三款）、違反道路交通管
    理事件統一裁罰基準表規定，裁處罰鍰一千八百元，並記違
    規點數三點。
三、聲明異議意旨略以：異議人行經該處，距離紅燈尚有八、九
    丈遠，並無闖紅燈，故對該所裁決不服，爰依法聲明異議，
    請求撤銷原處分等語。
四、本件異議人甲○○固承認有騎乘車牌號碼Ｎ六Ｎ－二三三號
    重型機車，於九十七年一月六日十五時五十一分許，行經桃
    園縣平鎮市○○路與水廠路路口之事實，然矢口否認有闖紅
    燈之違規行為，辯稱以前揭情詞云云。惟查，觀之卷附採證
    照片，第二張採證照片，顯示異議人所有上開重型機車於九
    十七年一月六日十五時五十一分五十四秒許，在上開路口圓
    形紅燈亮起時，接近停止線，再觀之第三張採證照片顯示，
    於同日十五時五十一分五十六秒許，上開重型機車已通過上
    開路口之停止線，並持續向前行駛，闖紅燈行為甚為明顯，
    且堪予認定。異議人否認闖紅燈，為卸責之詞，不足採信。
    綜上所述，異議人確有在上揭時地行經有燈光號誌管制之交
    岔路口闖紅燈之違規行為，原處分機關依道路交通管理處罰
    條例第五十三條第一項、第六十三條第一項第三款及違反道
    路交通管理事件統一裁罰基準表之規定，裁處罰鍰一千八百
    元，併記違規點數三點，核無不當。本件異議為無理由，應
    予駁回。
五、據上論斷，應依道路交通案件處理辦法第十九條，裁定如主
    文。
中    華    民    國    97    年    6     月    20    日
                         交通法庭法  官   魏瑞紅
以上正本證明與原本無異。
如不服本裁定，應於裁定送達後五日內向本院提出抗告狀。
中    華    民    國    97    年    6     月    20    日
                                 書記官   吳月華


司法院資訊處製作；財團法人民間司法改革基金會備份。
